臺灣新北地方法院民事裁定
111年度亡字第106號
聲  請  人  林聰雄  

上列聲請人聲請宣告林金土死亡事件，本院裁定如下：
   主  文
准對失蹤人林金土（男、民國○○○年○月○○○日生、身分證統一編
號：Ｚ○○○○○○○○○號、住○○市○○區○○路○○○巷○弄○號二樓）為宣告
死亡之公示催告。
該失蹤人林金土應於本公示催告公告之翌日起陸個月內，向本院
陳報現尚生存，如不陳報，本院將宣告其為死亡。
無論何人，凡知該失蹤人林金土之生死者，均應於上開期間內，
將其所知之事實，陳報本院。
    理  由
一、聲請意旨略以：失蹤人林金土為聲請人之兄，失蹤人於民國
    94年2月5日出監後即行蹤不明，聲請人及家人四處查尋無著
    ，其配偶亦曾至警局申報為失蹤人口，然失蹤人迄今音訊杳
    然、生死不明。嗣第三人林聰欽於111年3月間死亡，而林聰
    欽無第一、二順位之繼承人，因失蹤人與聲請人均為林聰欽
    第三順位繼承人，爰依民法第8條及家事事件法第154條規定
    ，聲請准予為宣告死亡之公示催告等語。
二、按失蹤人失蹤滿7年後，或失蹤人為80歲以上者，於失蹤滿3
    年後，或失蹤人為遭遇特別災難者，於特別災難終了滿1年
    後，法院得因利害關係人或檢察官之聲請，為死亡之宣告，
    民法第8條定有明文。又法院准許宣告死亡之聲請者，應公
    示催告；公示催告，應記載下列各款事項：㈠失蹤人應於期
    限內陳報其生存，如不陳報，即應受死亡之宣告。㈡凡知失
    蹤人之生死者，應於期間內將所知陳報法院；前向陳報期間
    ，自公示催告最後登載公報或新聞紙之日起，應有6個月以
    上，家事事件法第156條第1項、第2項、第3項準用家事事件
    法第130條第5款亦有明文。
三、經查，聲請人主張之上開事實，業據其提出戶籍謄本、新北
    市政府警察局永和分局警備隊受（處）理失蹤人口案件登記
    表、本院111年度婚字第393號民事判決影本等件為證，且經
    證人即聲請人之子林陽程到庭證稱：失蹤人在伊幼稚園左右
    時有一起住。後來失蹤人有小孩後就搬到伊家附近。其後他
    就突然間消失。失蹤人於94年2月5日出監後至今，伊都沒有
    看過他，連阿公在101年12月29日過世，他也沒有出現等語
    （見本院卷第119頁）。又本院依職權查詢失蹤人林金土之
    臺灣高等法院被告前案紀錄表、臺灣高等法院在監在押全國
    紀錄表、勞健保投保資料、入出境資訊、所得資料，均查無
    相關紀錄，且經函詢新北市政府警察局永和分局及中和分局
    ，該分局均函覆迄今仍未尋獲等情，有各該網路資料查詢結
    果、新北市政府警察局永和分局111年11月16日新北警永治
    字第1114228436號函、新北市政府警察局中和分局111年11
    月24日新北警中治字第1114713683號函及函附失蹤人口系統
    -資料報表在卷可憑，堪認聲請人前揭主張為真實。故本件
    聲請，核與首開規定相符，應予准許。
四、依家事事件法第156條第2項，裁定如主文。
中　　華　　民　　國　　111 　年　　12　　月　　20　　日
                  家事法庭    法  官  楊朝舜
以上正本係照原本作成。
如對本裁定抗告須於裁定送達後10日內向本院提出抗告狀，並繳
納抗告費新臺幣1,000 元。
中　　華　　民　　國　　111 　年　　12　　月　　20　　日
                              書記官  賴怡婷